【裁判字號】    97,易,1848
【裁判日期】    980408
【裁判案由】    恐嚇取財
【裁判全文】
臺灣板橋地方法院刑事判決              97年度易字第1848號
公  訴  人  臺灣板橋地方法院檢察署檢察官
被      告  己○○
                    （現另案於臺灣花蓮監獄執行中）
上列被告因恐嚇取財案件，經檢察官提起公訴（97年度偵字第97
29號），因被告於準備程序進行中就被訴事實為有罪之陳述，經
告知簡式審判程序之旨，本院裁定由受命法官獨任進行簡式審判
程序，並判決如下：
   主  文
己○○共同意圖為自己不法之所有，以恐嚇使人將本人之物交付
，未遂，累犯，處有期徒刑伍月，如易科罰金，以新臺幣壹仟元
折算壹日，扣案三星牌手機壹支沒收。
   事  實
一、己○○前於民國94年間因施用毒品案件，經臺灣桃園地方法
    院於95年7 月19日以95年度訴緝字第68號判處有期徒刑8 月
    確定，嗣經減刑為有期徒刑4 月，於96年3 月21日縮刑期滿
    執行完畢（構成累犯），緣甲○○於97年3 月5 日下午3 時
    許，在臺北縣金山鄉磺港村磺港橋下磺溪旁，見乙○○以剷
    土機挖取該處屬於國有財產局所有，由救國團金山青年活動
    中心管理之海水浴場海砂（乙○○所涉竊盜犯行，業據臺灣
    基隆地方法院以97年度基簡字第468 號判處有期徒刑2 月）
    ，認有機可趁，遂以其所有之三星牌行動電話拍攝乙○○盜
    採海砂之畫面（共3 段影片，每段時間均為13秒），隨後於
    次（6） 日下午2 時許，夥同己○○共同基於意圖為自己不
    法所有之犯意聯絡，由己○○駕駛小客車載同甲○○，在臺
    北縣萬里鄉○○村○○路萬壽山墓園下山處攔下乙○○，並
    對其恫稱盜採海砂之事已遭其等拍照存證，要求乙○○交付
    新台幣30萬至50萬元處理，否則將讓其跑法院等加害財產之
    事恐嚇乙○○，致其心生畏懼，惟乙○○仍不願交付財物而
    未遂。甲○○、己○○因不滿乙○○未交付財物，即透過友
    人戊○○尋找曾服務於臺北縣政府警察局金山分局，當時任
    職於臺北縣政府警察局海山分局警備隊隊員之庚○○出面，
    戊○○、庚○○即共同基於與甲○○、己○○意圖為自己不
    法所有之犯意聯絡，於97年3 月7 日12時30分許，駕車同至
    乙○○位於金山鄉○○村○○路231 號住處，甲○○、己○○於車上等待，而將前開三星牌行動電話交由戊○○、庚○○持有，由其2 人下車前去敲門，待乙○○之女丁○○應門
    時，由戊○○出示前開以行動電話拍得之乙○○盜採海砂影
    片，再由庚○○恫稱：「這些畫面是我朋友拍到的，這種事
    是違法的，我住新莊的朋友託我來處理，這種事最好是私下
    處理，不然檢舉到環保局會罰很重」等語恫嚇丁○○，致其
    心生畏懼。庚○○等人於留下聯絡電話後即行離去，丁○○
    即將上情告知躲藏於屋內之乙○○，事後乙○○即於同日下
    午5 時許撥打庚○○之聯絡電話，並拒絕交付財物而未遂。
二、案經乙○○訴由臺北縣政府警察局海山分局報告臺灣板橋地
    方法院檢察署檢察官偵查起訴。
   理  由
一、上揭事實，業據被告己○○於警詢及本院審理時均坦承不諱
    ，核與同案被告即證人甲○○於警詢及偵查中，證人戊○○
    、庚○○於警詢時所證述情節大致相符，且經證人乙○○、
    丁○○、丙○○等人證述在卷，另有同案被告庚○○與乙○○手機通話錄音譯文及卷附通聯調閱查詢單1 份、行動電話
    翻拍照片4 紙等附卷可稽（見偵查卷34至39、85至223 頁）
    ，此外，並有被告甲○○所有三星牌手機1 支扣案可資佐證
    ，足徵被告之自白與事實相符，從而，被告之犯行洵堪認定
    ，應依法論科。
二、按恐嚇之性質，不以違法為必要，雖屬合法之事，若以恐嚇
    要挾，仍構成恐嚇取財罪（最高法院76年度台上字第7178號
    刑事裁判可資參照）。本件被告以如不給錢，將向警方檢舉
    等語，恫嚇乙○○付款而未得逞，核被告所為係犯刑法第34
    6 條第3 項、第1 項恐嚇取財未遂罪。另被告己○○與同案
    被告甲○○、戊○○、庚○○3 人間，就上開犯行，有犯意
    聯絡及行為分擔，應論以共同正犯。又被告己○○係基於單
    一犯意，於時、地密切之情形下先後為上揭恐嚇取財之舉動
    ，且持續侵害同一法益，為接續犯，僅成立單純一罪。而被
    告雖已著手於恐嚇取財行為之實施，惟並未取得財物，經衡
    酌其犯罪情狀尚與既遂犯有間，為未遂犯，爰依刑法第25條
    第2 項規定減輕其刑。末查，被告己○○前於94年間因施用
    毒品案件，經臺灣桃園地方法院於95年7 月19日以95年度訴
    緝字第68號判處有期徒刑8 月確定，嗣經減刑為有期徒刑4
    月，於96年3 月21日縮刑期滿執行完畢，有臺灣高等法院被
    告全國前案紀錄表1 紙在卷可憑，其於5 年內故意再犯有期
    徒刑以上之罪，為累犯，應依刑事第47條第1 項規定加重其
    刑，並依法先加後減之。爰審酌被告之素行情形，有臺灣高
    等法院被告前案紀錄表1 份足憑，智識程度（國中畢業），
    其犯罪動機、目的、手段、參與涉入之程度、所生危害尚非
    重大，暨被告犯後坦承犯行態度良好等一切情狀，量處如主
    文所示之刑，並諭知易科罰金之折算標準，以示懲儆。又扣
    案之三星牌手機1 支，為共犯甲○○所有，供本案犯罪所用
    之物，應依法宣告沒收。
據上論斷，應依刑事訴訟法第273 條之1 第1 項、第299 條第1
項前段，刑法第28條、第346 條第3 項、第1 項、第25條第2 項
、第47條第1 項、第41條第1 項前段、第38條第1 項第2 款，刑
法施行法第1 條之1 ，判決如主文。
本案經檢察官陳姿雯到庭執行職務
中    華    民    國    98    年    4     月    8     日
                  刑事第二庭    法  官  吳幸娥
以上正本證明與原本無異
如不服本判決應於送達後10日內向本院提出上訴狀
                                書記官  朱烈稽
中    華    民    國    98    年    4     月    8     日
附錄本案論罪科刑法條全文：
中華民國刑法第346條
（單純恐嚇罪）
意圖為自己或第三人不法之所有，以恐嚇使人將本人或第三人之
物交付者，處6 月以上5 年以下有期徒刑，得併科1 千元以下罰
金。
以前項方法得財產上不法之利益，或使第三人得之者，亦同。
前二項之未遂犯罰之。


司法院資訊處製作；財團法人民間司法改革基金會備份。
